臺灣高等法院臺中分院刑事裁定　
110年度聲字第2039號
聲  請  人  臺灣高等檢察署臺中檢察分署檢察官     
受  刑  人  陳焌瑋


上列聲請人因受刑人數罪併罰有二裁判以上，聲請定其應執行之
刑（聲請案號：110年度執聲字第938號），本院裁定如下：
    主  文
陳焌瑋因犯如附表所示各罪所處之刑，應執行有期徒刑壹年玖月
。
    理  由
一、聲請意旨略以：受刑人陳焌瑋因犯詐欺數罪，先後經判決確
    定如附表；數罪中雖有刑法第50條第1項但書所列情形，惟
    受刑人已請求檢察官聲請定應執行刑，有臺灣臺中地方檢察
    署刑法第50條第1項但書案件是否請求定應執行刑調查表可
    查，應依刑法第50條第2項、第53條、第51條第5款規定，定
    其應執行之刑，於是依刑事訴訟法第477條第1項規定聲請裁
    定等語。
二、本件受刑人所犯如附表所示各罪，經法院分別判處如附表所
    示之刑，均經確定在案，有如附表所示判決書及臺灣高等法
    院被告前案紀錄表各1份在卷可稽。其中如附表編號1所示之
    部分，為得易科罰金、得易服社會勞動之罪，而如附表編號
    2至4所示之部分，均為不得易科罰金、不得易服社會勞動之
    罪，而屬刑法第50條第1項但書之情形。茲檢察官依受刑人
    之聲請定其應執行之刑，有臺灣臺中地方檢察署刑法第50條
    第1項但書案件是否請求定應執行刑調查表1份在卷足憑，本
    院審核後，認檢察官之聲請為正當，應定其應執行之刑。
三、數罪併罰，有二裁判以上者，依第51條之規定，定其應執行
    之刑；又數罪併罰，分別宣告其罪之刑，如宣告多數有期徒
    刑者，於各刑中之最長期以上，各刑合併之刑期以下，定其
    刑期，但不得逾30年。刑法第53條、刑法第51條第5款分別
    定有明文。又法律上屬於自由裁量之事項，並非概無法律性
    之拘束。自由裁量係於法律一定之外部性界限內（以定執行
    刑言，即不得違反刑法第51條之規定），使法官具體選擇以
    為適當之處理；因此在裁量時，必須符合所適用之法規之目
    的。更進一步言，須受法律秩序之理念所指導，此亦即所謂
    之自由裁量之內部性界限。關於定應執行之刑，既屬自由裁
    量之範圍，其應受此項內部性界限之拘束，要屬當然（最高
    法院80年台非字第473號判例意旨參照）。而受刑人所犯如
    附表所示各罪，其中如附表編號1至3所示之部分，業經本院
    以109年度聲字第2728號刑事裁定定應執行有期徒刑1年8月
    確定等情，有上開刑事裁定及臺灣高等法院被告前案紀錄表
    各1份存卷可佐；上開刑事裁定所定應執行之刑，雖將因本
    院所為之本案定應執行刑裁定而當然失效，惟揆諸前揭說明
    ，經本院審核相關案卷、考量自由裁量之範圍應受內部性界
    限之拘束（即法律秩序之理念及法律目的之內部性界限）及
    不利益變更禁止原則，避免本案定應執行刑後反較定應執行
    刑之前更不利於受刑人，復審酌受刑人所犯如附表編號1所
    示之部分，係犯血液中酒精濃度達百分之零點零五以上而駕
    駛動力交通工具罪，及如附表編號2至4所示之部分，均係於
    民國107年12月5日犯三人以上共同犯詐欺取財罪等犯罪態樣
    、犯罪時間間隔、侵犯法益、各罪依其犯罪情節所量定之刑
    ，及比例原則、罪刑相當原則等自由裁量權限等情，而為整
    體評價後，合併定其應執行之刑如主文所示。另受刑人所犯
    如附表編號1至3所示之罪，雖已執行完畢，然仍應先定其應
    執行刑，再於執行時扣除已執行之部分，不致影響受刑人權
    益，併此敘明。
據上論斷，應依刑事訴訟法第477條第1項，刑法第50條第2項、
第53條、第51條第5款，裁定如主文。
中　　華　　民　　國　　110 　年　　8 　　月　　18　　日
           刑事第十一庭    審判長法　官   張  意  聰
                                 法　官   田  德  煙
                                 法　官   周  瑞  芬
以上正本證明與原本無異。
如不服本裁定，應於收受送達後5日內向本院提出抗告書狀（須
附繕本）。
                                 書記官   涂  村  宇
　　　　　　　　　　　　　　　　 
中　　華　　民　　國　　110 　年　　8 　　月　　18　　日

附表：受刑人陳焌瑋定應執行之刑案件一覽表
編           號  1 2 罪           名  血液中酒精濃度達百分之零點零五以上而駕駛動力交通工具 三人以上共同犯詐欺取財罪 宣    告     刑  有期徒刑3月 有期徒刑1年1月 犯  罪  日   期  108年8月6日 107年12月5日 偵查(自訴)機關年  度  案   號  臺灣嘉義地方檢察署108年度偵字第6973號 臺灣臺中地方檢察署107年度偵字第34026號、108年度偵字第 4457號 最後事實審 法        院 臺灣嘉義地方法院 臺灣高等法院臺中分院  案        號 108年度朴交簡字第 526號 108年度上訴字第1772號  判 決  日 期 108年9月30日 108年10月29日 確定判決 法        院 臺灣嘉義地方法院 臺灣高等法院臺中分院  案        號 108年度朴交簡字第 526號 108年度上訴字第1772號  判        決確 定  日 期 108年10月18日 108年11月22日 是否為得易科罰金、得易服社會勞動之案件  得易科罰金  得易服社會勞動  不得易科罰金  不得易服社會勞動  備           註  臺灣臺中地方檢察署109年度執助字第976號 臺灣臺中地方檢察署109年度執字第536號   編號1至3號，經本院109年度聲字第2728號刑事裁定定應執行有期徒刑1年8月確定  
編           號           3         4 罪           名  三人以上共同犯詐欺取財罪 三人以上共同犯詐欺取財罪 宣    告     刑  有期徒刑1年2月 有期徒刑1年1月 犯  罪  日   期  107年12月5日 107年12月5日 偵查(自訴)機關年  度  案   號  臺灣臺中地方檢察署107年度偵字第34026號、108年度偵字第 4457號 臺灣臺中地方檢察署107年度偵字第34026號、108年度偵字第 4457號 最後事實審 法        院 臺灣高等法院臺中分院 臺灣高等法院臺中分院  案        號 108年度上訴字第1772號 109年度上更一字第293號  判 決  日 期 108年10月29日 110年5月5日 確定判決 法        院 臺灣高等法院臺中分院 臺灣高等法院臺中分院  案        號 108年度上訴字第1772號 109年度上更一字第 293號  判        決確 定  日 期 108年11月22日 110年6月7日 是否為得易科罰金、得易服社會勞動之案件  不得易科罰金  不得易服社會勞動  不得易科罰金  不得易服社會勞動  備           註  臺灣臺中地方檢察署109年度執字第536號 臺灣臺中地方檢察署110年度執字第8966號   編號1至3號，經本院109年度聲字第2728號刑事裁定定應執行有期徒刑1年8月確定